# 同控与非同控下子公司股权交易的少数股权考虑

提问人：Edison666 时间：2020-05-12 21:08:17
陈老师，
您好！
想要咨询一下瑞华研究2010-2019年汇编中：
问题3-2-23（控股股东以所持有的非上市子公司的股权为对价认购上市公司增发股份的处理）
背景：为实现资源整合，避免同业竞争，A 公司以增资方式将子公司 B 公司和 C 公司的股权 注入子公司 D 公司（上市公司），并取得 D 公司非公开增发的股份，B 公司和 C 公司相应成为 D 公司的子公司。该项交易作为重大资产重组和上市公司的非公开增发事项，在取得证监会的核准后实施。
问题3-2-84（以子公司控股股权对被购买方增资实现对被购买方非同一控制下合并的处理）
这两个案例对于将子公司注入上市公司采取了不同的处理方式；
问题3-2-23中，因为认为是同一控制下的股权交易，属于左右口袋的腾挪，因此不考虑少数股东权益与资本公积的重分类；但是在问题3-2-84，却考虑了部分处置少数股东权益，差异是否在于前面一个交易处于同一控制下，后一个交易为非同一控制的企业合并。

回答人：chenyiwei
可以这样理解。
前一交易站在最终控制方角度，其所控制的经济资源没有发生变化，不涉及企业合并交易。
后一交易，是通过让渡子公司的部分权益，取得了对另一公司（本次被增资公司）的控制权，且构成非同一控制下合并，故需将让渡给被购买方原股东的利益视作合并对价，确认这部分对价的公允价值与账面价值之间的损益。